# 请教关于支付征地补偿款会计处理问题

提问人：18201792775 时间：2019-11-12 06:30:12
请问向政府支付征地补偿款，获取的土地用于建立项目建设，企业应该将该土地计入哪里会计科目？计入长期待摊，在建工程还是应该直接计入无形资产。感谢老师

回答人：chenyiwei
如果取得的土地性质为划拨，则实务中对于取得划拨用地时支付的耕地补偿、青苗补偿、耕地占用税等税费的处理方法，一般是确认为一项长期待摊费用，在该项目的预计占地年限（项目可行性研究中用到的项目周期）内直线摊销；也有做法是将这些支出作为待摊投资摊入该项目下的各固定资产的原值中，在各自的使用年限内计提折旧。
如果获得的土地性质为出让，则在出让金以外额外支付的补偿款一并计入无形资产成本，在土地使用权年限内摊销。